NADIA YNES CHAYÑA QUILLA

Celular: (+51) 926512193

Correo: nadia.chayna.q@gmail.com

LinkedIn: https://www.linkedin.com/in/nadiachayna/
Portafolio: https://nadiachayna.github.io/portfolio/#contact

Diseñadora UX/UI y con estudios en programación web, con experiencia desarrollando proyectos y productos digitales, funcionales e intuitivos centrados en la necesidad del usuario. Me caracterizo por ser sociable, empática, perseverante, con capacidad de trabajo en equipo, atención al detalle y dispuesta siempre a aprender. Tengo interés de aprender y formar parte de un equipo de trabajo, al intercambio de ideas, brindar y recibir feedback con la finalidad de crecer.

EXPERIENCIA PROFESIONAL

TRASCIENDE

Diseñadora UI y creador de contenido, setiembre 2022 – actualidad

- Realizar el diseño de la interfaz web.
- Crear contenido de en las redes sociales de la organización.

Logro:

Aumentar el tráfico de nuevos seguidores a las redes sociales y el incremento de nuevos voluntariados en la convocatoria del mes de febrero del 2023.

MINISTERIO DEL TRABAJO Y PROMOCIÓN DEL EMPLEO

Diseñadora UX/UI, octubre 2022 – marzo 2023

- Manejé la metodología del design thinking para la investigación del caso de estudio.
- Apliqué técnicas como benchmarking, storyboards, entrevistas, user persona, mapa de empatía, journey map, arquitectura de información, diagrama de flujos y mvp.
- Realicé los wireframes y prototipos para las pruebas de usabilidad.

Logro:

Desarrollo del proyecto "Caserita" una aplicación móvil, enfocada en brindar un canal de ventas entre comerciantes - clientes, con la finalidad de generar ingresos e implementar la capacitación financiera a los comerciantes y hagan uso adecuado de los productos financieros que hay en el mercado.

GLOBANT – DESIGN CENTER

Diseñadora UX/UI, agosto – setiembre 2023

- Manejé la metodología del design thinking para la investigación del caso de estudio y brindar una solución a la problemática de la empresa Güin Güin.
- Coordiné con el skateholder los avances del proyecto, asimismo de iterar sus sugerencias durante el proceso de investigación y maquetación de la aplicación.
- Aplicación de técnicas como benchmarking, storyboards, entrevistas, user persona, mapa de empatía, journey map, arquitectura de información, diagrama de flujos y mvp.
- Realicé los wireframes, prototipos para las pruebas de usabilidad y luego iterar los cambios.

Logro:

Se desarrolló la aplicación móvil "Kushka", la cual se enfoca en mejorar la salud de sus pacientes y generar hábitos saludables a través del seguimiento, fue resultado de la investigación UX y su implementación a través del diseño UI. Trabajamos con un stakeholder en el rubro de la salud funcional y fue elegido por los especialistas mediante votación como la mejor solución.

EDUCACIÓN

COLECTIVO 23

Diseño UX/UI, noviembre 2022 - marzo 2023

 Ruta de especialización como diseñador UX/UI

CERTUS

Diseño UX/UI, octubre 2022 - febrero 2023

Graduada como Diseñadora UX/UI

CODERHOUSE

Diseño UX/UI, agosto 2022 – febrero 2023

Diseñadora UX/UI

LABORATORIA

Programación web, mayo 2021 – noviembre 2021

Front end developer

ADEX

International Business, 2016-2018

CURSOS

NETZUN

Agosto 2022

Buenas prácticas en UX

NETZUN – UPAL

Julio 2022

 Especialización en Adobe Photoshop y Adobe Illustrator.

GOOGLE

Abril 2022

 Build Wireframes and Low-Fidelity Prototypes.

LEARNING DESIGN CENTER

Marzo 2022

Intro al diseño de apps

SCRUM FUNDAMENTALS CERTIFIED

Marzo 2022

• Scrum study – Accreditation body for Scrum and agile.

GOOGLE

Febrero 2022

• Start the UX Design Process: Empathize, Define and Ideate.

GOOGLE

Enero 2022

• Foundations of user experience.

CONOCIMIENTOS

HERRAMIENTAS:

Figma, Adobe Photoshop, Adobe Illustrator, Adobe XD, Marvel, Mural, Miro, Whimsical, Slack, Notion, Optimal Workshop, Canva, Github y Visual Studio Code.

LENGUAJES DE PROGRAMACIÓN:

JavaScript, CSS y HTML.

IDIOMA:

Inglés - Nivel B1

RECONOCIMIENTO

EQUIPO GANADOR DEL REINVENTATHON SOCIAL

BANBIF, noviembre 2022

Hackaton que tiene como objetivo el desarrollo de soluciones con impacto social y medioambiental, en el cual se diseñó una solución que promueva el uso de productos del sistema financiero y lo usen adecuadamente.